【裁判字號】    97,訴,3422
【裁判日期】    971120
【裁判案由】    公共危險
【裁判全文】
臺灣板橋地方法院刑事判決              97年度訴字第3422號
公  訴  人  臺灣板橋地方法院檢察署檢察官
被      告  乙○○
                      號3樓
指定辯護人  本院公設辯護人  吳天明
上列被告因公共危險案件，經檢察官提起公訴（97年度偵字第16
756號），本院判決如下：
    主  文
乙○○放火燒燬現供人使用之住宅未遂，處有期徒刑貳年，緩刑
伍年。緩刑期間付保護管束，並應向檢察官所指定之公益團體、
地方自治團體或社區提供貳佰肆拾小時之義務勞務。扣案之寶特
瓶壹罐及已燒燬衛生紙壹團均沒收之。
    事  實
一、乙○○於民國（下同）97年5 月31日晚9 時30分許，在臺北
    縣土城市○○路○ 段360 之1 號2 樓，因與其表弟連峰正發
    生言語及肢體衝突後心生不滿，明知連峰正位在臺北縣土城
    市○○路○ 段360 之1 號2 樓之居住處係現供連峰正及其父
    甲○○所使用之住宅，竟仍基於放火燒燬現供人使用住宅之
    犯意，返回其位在臺北縣土城市○○路245 巷10號之居所拿
    取其所有裝有汽油之寶特瓶1 罐及衛生紙與打火機等物，在
    臺北縣土城市○○路○ 段360 之1 號前，將衛生紙塞入寶特
    瓶瓶口處，以打火機點燃衛生紙，將寶特瓶朝臺北縣土城市
    ○○路○ 段360 之1 號2 樓方向丟擲，並隨手將上開所用之
    打火機1 只丟棄而滅失；惟上開衛生紙及寶特瓶碰到牆壁反
    彈至地面上起火燃燒，旋為在上址1 樓經營汽車美容工作之
    楊忠煌發現，立即向前撲滅火勢，始未燒燬甲○○及連峰正
    之居住處而未遂。嗣經警到場處理，並在臺北縣土城市○○
    路○ 段360 之1 號前扣得其所有且供上開犯罪使用之寶特瓶
    1罐及已燒燬衛生紙1團。
二、案經臺北縣政府警察局土城分局報請臺灣板橋地方法院檢察
    署檢察官偵查起訴。
    理  由
壹、程序方面：
    按刑事訴訟法第159 條第1 項雖規定，被告以外之人於審判
    外之言詞或書面陳述，除法律有規定外，不得作為證據，惟
    同法第159 條之5 第1 、2 項已規定，經當事人於審判程序
    同意作為證據，法院審酌該言詞陳述或書面陳述作成時之情
    況，認為適當者，亦得為證據。當事人、代理人或辯護人於
    法院調查證據時，知有第159 條第1 項不得為證據之情形，
    而未於言詞辯論終結前聲明異議者，視為有前項之同意（指
    同條第1 項之同意作為證據）。本案引用之下列證據，當事
    人均未於言詞辯論終結前，就所調查之證據主張有刑事訴訟
    法第159條第1項不得為證據之情形，自有證據能力。
貳、實體方面：
一、上揭事實，業據被告乙○○迭於警詢、偵查及本院準備程序
    與審理中供承不諱，並經證人甲○○於警詢中及證人楊忠煌
    、楊忠全分別於警詢與偵查中證述綦詳，此外並有現場暨扣
    案物品之照片共20幀在卷可稽，以及寶特瓶1 罐及已燒燬衛
    生紙1 團扣案可資佐證。是被告之自白與事實相符，應堪採
    信。本案罪證明確，被告之犯行洵堪認定。
二、核被告乙○○所為，係犯刑法第173 條第3 項、第1 項之放
    火燒燬現供人使用之住宅未遂罪。其已著手於犯罪行為之實
    行而不遂，為未遂犯，依刑法第25條第2 項規定減輕其刑。
    又被告因與其表弟連峰正發生言語及肢體衝突，被告因一時
    氣憤而未加深思，致罹重典，情輕法重，被告犯罪之情狀顯
    可憫恕，認科以最低度刑猶嫌過重，依法第59條之規定遞減
    輕其刑。爰審酌被告在住宅放火行為，不僅危及自身生命財
    產安全，亦恐造成他人生命財產之危害甚巨，本應予以非難
    ，惟兼衡其素行、犯罪動機、目的，所造成之實際損害情形
    ，以及被告犯罪後坦承犯行深具悔意態度等一切情狀，量處
    如主文所示之刑，以資懲儆。末查；被告未曾因故意犯罪受
    有期徒刑以上刑之宣告，有臺灣高等法院被告前案紀錄表在
    卷可徵。被告因年輕氣盛，致罹刑典，已坦白認罪，被害人
    甲○○、連峰正已原諒被告（有和解書在卷），且被告犯後
    深表悔悟，經此偵審教訓，信已足收警惕之效，應無再犯之
    虞，是所宣告之刑，本院認以暫不執行為適當，併依刑法第
    74條第1 項第1 款之規定就被告予以宣告緩刑予以宣告緩刑
    5 年，以勵自新，並斟酌其犯罪情節，爰再依刑法第74條第
    2 項第5 款之規定，命被告應向檢察官指定之公益團體、地
    方自治團體或社區提供240 小時之義務勞務，並依刑法第93
    條第1 項第2 款規定付保護管束。至扣案之寶特瓶1 罐及已
    燒燬衛生紙1 團，係被告所有且供本件犯罪使用，業據被告
    供承在卷，應依法宣告沒收。另被告本件犯罪所使用之打火
    機1 只，依被告之供述，業已丟棄於現場而滅失，自無從於
    本案中宣告沒收，附此說明。
據上論斷，應依刑事訴訟法第299 條第1 項前段，刑法第173 條
第3 項、第1 項、第25條第2 項、第59條、第38條第1 項第2 款
、第74條第1 項第1 款、第2 項第5 款、第93條第1 項第2 款，
判決如主文。
本案經檢察官藍海凝到庭執行職務
中    華    民    國    97    年    11    月    20    日
                    刑事第五庭審判長法  官  潘  長  生
                                    法  官  黎  錦  福
                                    法  官  謝  梨  敏
以上正本證明與原本無異。
如不服本判決應於送達後10日內向本院提出上訴書狀，並應敘述
具體理由；其未敘述上訴理由者，應於上訴期間屆滿後20日內向
本院補提理由書（均須按他造當事人之人數附繕本）「切勿逕送
上級法院」。
                                    書記官  張  玉  如
中    華    民    國    97    年    11    月    20    日
附錄本案論罪科刑法條全文：
刑法第173條
放火燒燬現供人使用之住宅或現有人所在之建築物、礦坑、火車
、電車或其他供水、陸、空公眾運輸之舟、車、航空機者，處無
期徒刑或七年以上有期徒刑。
失火燒燬前項之物者，處一年以下有期徒刑、拘役或五百元以下
罰金。
第一項之未遂犯罰之。
預備犯第一項之罪者，處一年以下有期徒刑、拘役或三百元以下
罰金。


司法院資訊處製作；財團法人民間司法改革基金會備份。
